【裁判字號】    90,上易,72
【裁判日期】    900120
【裁判案由】    竊盜
【裁判全文】
臺灣高等法院臺南分院刑事判決                     九十年度上易字第七二號 Ｃ
      上  訴  人
      即  被  告  丙  ○  ○
右上訴人因竊盜案件，不服臺灣嘉義地方法院八十九年度易字第六一六號中華民國八
十九年十二月四日第一審判決（起訴案號：臺灣嘉義地方法院檢察署八十九年度偵字
第三四一七號），提起上訴，本院判決如左：
      主      文
上訴駁回。
      事      實
一、丙○○基意圖為自己不法之所有，並基於概括之犯意，於民國八十九年五月二十
    九日凌晨零時許，在嘉義縣朴子市○○路九十八－二號前，趁乙○○停放於該處
    ＲＰ－九一二六號廂型車車門未上鎖之際，徒手入內竊取該車內童裝六十四件，
    得手後將所竊童裝置放於所騎機車置物箱內；又攜帶手電筒一支及客觀上對人身
    體有危險性凶器斜嘴鉗一支，至嘉義縣朴子市○○路四七七巷三十一弄與四維路
    口修車廠前，竊取該廠前待修車輛內錄音帶二捲；復持上開斜嘴鉗、手電筒各一
    支，正著手竊取該處甲○○所有ＲＮ－八三○七號自用小貨車內物品，適被甲○○從該巷弄所設閉路監視器發現，報警當場查獲，致未得逞，並自其身上起出斜
    嘴鉗、手電筒各一支及所竊得錄音帶二捲、童裝六十四件。
二、案經嘉義縣警察局朴子分局移送臺灣嘉義地方法院檢察官偵查起訴。
      理      由
一、訊據上訴人即被告丙○○雖坦承有於右揭時地竊取被害人乙○○所有童裝六十四
    件之事實，惟矢口否認有其餘竊盜犯行，辯稱：該二捲錄音帶原即放於伊所騎機
    車內，伊更未竊取被害人甲○○車上物品等語。
二、惟查被告丙○○於右揭時地竊取被害人乙○○所有童裝六十四件之事實，業據被
    告丙○○先後於警訊及偵審中坦承不諱，核與被害人乙○○於警訊中之指訴情節
    相符，並經證人即警員林世文於原審法院到庭證述屬實，復有贓物認領保管書一
    紙在卷足資佐證，足證被告丙○○該部分所供，洵與事實相符，自足作為該部分
    論罪科刑之基礎。
三、次查被告丙○○竊取錄音帶二捲部分，亦據被告丙○○於警訊中供承在卷，嗣於
    偵查中復明確供稱：「（錄音帶是從何來？）是在路邊的一輛小客車拿的，該小
    客車車禍被拖到該處，該處是修車場」「（警察來時你身上有手電筒、斜嘴鉗？
    ）有」等語（詳偵查卷第六頁背面），並經證人林世文於原審法院證述綦詳，復
    有其行竊時所用工具斜嘴鉗、手電筒各一支及所竊錄音帶二捲扣案足資佐證，該
    證被告丙○○前開所辯，無非飾卸刑責之詞，難資採信。
四、按刑法上竊盜罪『著手』，即客觀上從事密切接近於實行犯罪要件之行為，為實
    行之『著手』；主觀上『著手』不外遂行犯罪之一種顯著狀態，亦即達於犯意之
    客觀化或犯意之飛躍的表徵狀態。『著手』觀念不僅為法理上問題，亦屬事實上
    問題，何者為實行犯罪內容之密切接近行為，何者足以表徵犯意之客觀化（或犯
    意之遂行性及確實性），須從主觀及客觀方面，運用一般經驗，就具體犯罪事實
    觀察確定，即祇要有竊取他人財物意圖，雖僅在搜尋財物狀態，應認竊盜之著手
    。本件被告丙○○欲竊取甲○○ＲＮ－八三○七號自用小貨車內物品，適被甲○○裝設於巷弄內監視器所拍攝，有監視錄影帶乙捲足按，經原審法院勘驗該捲錄
    影帶結果，證實被告丙○○於案發時騎乘機車至被害人甲○○ＲＮ－八六○七號
    自用小貨車後方，約隔一分十秒始從該自用小貨車後方出現於畫面上，並至該小
    貨車旁之小客車由外往內查看，隨即轉身查看前開自用小貨車內等情，業據原審
    法院勘驗屬實，有八十九年九月二十五日勘驗筆錄附卷足憑（詳原審卷第廿八頁
    ），顯然被告丙○○客觀上已從事密切接近於實行竊盜要件之行為，主觀上其竊
    盜犯意已達於飛躍的表徵狀態，應認已達著手程度。何況被告丙○○案發時手持
    手電筒、斜嘴鉗，除據其於警訊及偵查中供認屬實外，並經證人林世文於原審法
    院證述甚詳，復有扣案斜嘴鉗、手電筒各一支足按，故被告丙○○辯稱未著手竊
    盜乙節，亦非可採。綜上所述，被告竊盜既遂及未遂犯行，事證明確，堪以認定
    。
五、按刑法第三百二十一條第一項第三款所謂兇器，種類並無限制，凡客觀上足以對
    人之生命、身體、安全構成威脅，具有危險性均屬之，且僅須行竊時攜帶即為已
    足，並不以攜帶之初即有行兇之意圖為必要。本件被告丙○○持以行竊之斜嘴鉗
    至為尖利，足以傷人，顯然具有危險性，應屬兇器，復於著手竊盜未得手之際，
    被警方查獲。核被告所為，係犯刑法第三百二十條第一項竊盜既遂罪、同法第三
    百二十一條第一項第三款攜帶兇器竊盜既遂罪及同法第三百二十一條第一項第三
    款、第二項攜帶兇器竊盜未遂罪。其先後竊盜及攜帶兇器竊盜既遂、未遂犯行，
    時間緊接，所犯構成要件亦復相同，顯係基於概括犯意反覆為之，為連續犯，應
    依刑法第五十六條規定論以連續攜帶兇器竊盜既遂罪，並加重其刑。
六、原審以被告丙○○罪證明確，因予適用刑法第五十六條、第三百二十一條第一項
    第三款、第三十八條第一項第二款規定，並審酌被告丙○○身體健全，正值壯年
    ，有謀生能力，竟不力求振作及犯罪後態度與所生危害等一切情狀，量處有期徒
    刑柒月。復以扣案斜嘴鉗、手電筒各一支，係供被告丙○○行竊所用之物，且為
    被告所有，已據其供承在卷，，依刑法第三十八條第一項第二款宣告沒收。至於
    扣案手套三個，雖屬被告丙○○所有，惟經原審法院勘驗前開錄影帶，無從證實
    其行竊時確有攜帶，且非違禁物，已敘明不予沒收之旨。本院經核原判決認事用
    法，並無不合，量刑亦稱允當。上訴意旨，指摘原判決不當，為無理由，應予駁
    回。
據上論斷，應依刑事訴訟法第三百六十八條，判決如主文。
本案經檢察官吳忠賢到庭執行職務。
中    華    民    國      九十      年      一      月      二十        日
                                  臺灣高等法院臺南分院刑事第五庭
                                      審判長法官  茆    臺    雲
                                            法官  蔡    長    林
                                            法官  李    文    福
右正本證明與原本無異。
不得上訴。
                                      法院書記官  趙    玲    瓏
中    華    民    國      九十      年      一      月     二十         日
附錄法條：
刑法第三百二十一條：
犯竊盜罪而有左列情形之一者，處六月以上五年以下有期徒刑：
三、攜帶兇器而犯之者。
前項之未遂犯罰之。


司法院資訊處製作；財團法人民間司法改革基金會備份。
